【裁判字號】    97,簡上,224
【裁判日期】    971017
【裁判案由】    賭博
【裁判全文】
臺灣臺南地方法院刑事判決             97年度簡上字第224號
上  訴  人  乙○○
上列上訴人即被告因賭博案件，不服本院九十七年度簡字第一二
五七號中華民國九十七年四月二十二日第一審判決（聲請案號：
九十七年度偵字第四三二四號）提起上訴，被告於本院審理時，
為有罪之陳述，經本院裁定以簡式審判程序審理，並判決如下：
    主  文
上訴駁回。
    事  實
一、乙○○與林榮茂（另由臺南市警察局偵查辦理中），共同基
    於意圖營利提供場所、聚眾賭博與賭博之犯意聯絡，自民國
    九十七年三月八日起，由乙○○提供其位於臺南市○區○○
    路與育德路口，公眾得出入之「西門町跳蚤市場」攤位作為
    賭博場所，而設置俗稱「六合彩」、「台號」及「港號」之
    簽注站，並由林榮茂擔任組頭，乙○○擔任接受簽賭之中介
    站，供賭客簽賭「六合彩」、「台號」及「港號」。彼等核
    對每星期二、四開獎之台灣大樂透中獎號碼（俗稱台號）及
    核對每星期六開獎之香港六合彩中獎號碼（俗稱港號）之賭
    博而聚集不特定多數人簽賭下注，並負責接收簽注單、算牌
    支數及簽注金額等事宜；其「六合彩」之賭博方式為以香港
    六合彩開出之號碼做為對獎號碼，賭客每簽注二星一支新台
    幣（下同）八十元、三星及四星一支為七十五元，特仔尾一
    支為八十元，乙○○從中抽取四元之佣金；「台號」賭博方
    式為賭客每簽注二星、三星、四星及特別號一支為七十五元
    ，乙○○從中抽取五元之佣金，如簽中二星（即簽中二號）
    可得五千七百元彩金，如簽中三星（簽中三號）可得五萬七
    千元彩金，如簽中四星（簽中四號）可得七十五萬元之彩金
    ；而台號及特尾則以倍數單計算中獎之倍數，如未簽中，簽
    賭之賭資扣除前揭佣金後全歸林榮茂所有，藉此牟取利益。
    嗣於九十七年三月十一日十八時五分許，為警持搜索票，在
    上址當場查獲，並扣得供乙○○所有，且供其與林榮茂共犯
    本件提供場所、聚眾賭博與賭博犯行所用之計算機一台、六
    合彩開獎單六張、簽注價格表及帳戶一張、空白簽注單二本
    、已下注簽注單六張及原子筆二枝等物。
二、案經台南市警察局移送臺灣臺南地方法院檢察署檢察官偵查
    終結後，聲請簡易判決處刑。
    理  由
一、上揭事實業據被告乙○○於本院審理時供承不諱，並有計算
    機一台、六合彩開獎單六張、簽注價格表及帳戶一張、空白
    簽注單二本、已下注簽注單六張及原子筆二枝等物在案可稽
    ，被告之自白與事實相符，應堪採信，被告共同意圖營利提
    供場所、聚眾賭博及賭博犯行，均已臻明確，堪以認定，應
    依法論科。
二、核被告乙○○所為，係犯刑法第二百六十六條第一項前段之
    普通賭博罪、同法第二百六十八條之意圖營利供給賭博場所
    罪及意圖營利聚眾賭博罪。又被告於各該期開獎前多次供給
    賭博場所，聚眾賭博，並與賭徒對賭，均係基於一個賭博犯
    意之決定，達成其同一犯罪之各個舉動，應屬法律概念之一
    接續行為。被告與共犯林榮茂就前開三罪間，具有犯意聯絡
    及行為分擔，俱為共同正犯。被告以一行為同時觸犯普通賭
    博罪、意圖營利供給賭博場所罪及意圖營利聚眾賭博罪等三
    罪名，為想像競合犯，依刑法第五十五條規定，應從其中情
    節較重之意圖營利聚眾賭博罪處斷。原審以被告罪證明確，
    依刑事訴訟法第四百四十九條第一項、第四百五十條第一項
    、第四百五十四條第二項，刑法第二十八條、第二百六十六
    條第一項前段、第二百六十八條、第五十五條、第四十一條
    第一項前段、第三十八條第一項第二款，刑法施行法第一條
    之一，逕以簡易判決判處有期徒刑五月，並諭知以新台幣一
    千元折算一日之易科罰金標準。其認事用法，圴無違誤。本
    院審酌被告之品行、智識程度，經營賭博，供人簽賭財物，
    從中獲取不法利益，助長社會僥倖心理，影響正常之社會經
    濟活動，經營時間之長短，所獲利益，及犯後坦認犯行等一
    切情狀，認原審量刑亦屬妥適。上訴意旨指摘原判決量刑過
    重，求予撤銷改判，為無理由，應予駁回。
據上論斷，應依刑事訴訟法第四百五十五條之一第一項、第三項
、第三百六十八條、第二百七十三條之一第一項，判決如主文。
本案經檢察官甲○到庭執行職務。
中    華    民    國    97    年    10    月    17    日
                              刑事第十二庭
                                  審判長法  官  卓穎毓
                                        法  官  莊玉熙
                                        法  官  陳金虎
以上正本證明與原本無異。
不得上訴。
                                        書記官  秦建華
中    華    民    國    97    年    10    月    17    日
附錄本案論罪科刑法條：
刑法第二百六十六條第一項:
在公共場所或公眾得出入之場所賭博財物者，處一千元以下罰金
。但以供人暫時娛樂之物為賭者，不在此限。
刑法第二百六十八條：
意圖營利，供給賭博場所或聚眾賭博者，處三年以下有期徒刑，
得併科三千元以下罰金。


司法院資訊處製作；財團法人民間司法改革基金會備份。
